臺灣高雄地方法院刑事裁定　　　　　　 94年度交聲字第426號
原處分機關　交通部公路總局高雄區監理所旗山監理站
異　議　人　甲○○
即受處分人
代　理　人　莊召萱
右列受處分人因違反道路交通管理處罰條例案件，對於高雄市政
府交通事件裁決處中華民國94年7 月21日所為之處分（原處分案
號：旗監違字第裁85-Z00000000號、85-Z00000000號、85-Z0000
0000號）聲明異議，本院裁定如左：
    主  文
異議駁回。
    理  由
一、異議意旨略以：本件違規事實並無任何物證，故異議人對於
    舉發之可信度抱有疑問，請舉發機關提出相關證據為憑，依
    法聲明異議等語。
二、按汽車行駛於高速公路應依速限標誌指示，高速公路交通管
    制規則第5 條第1 項前段定有明文。又按汽車行駛高速公路
    ，不得有在路肩行駛之行為。另按汽車行駛高速公路，不得
    有不服從公路警察或依法執行交通稽查任務人員之指揮或稽
    查取締而逃逸之行為，高速公路交通管制規則第9 條第1 項
    第2款 、第12款分別定有明文。再按，汽車行駛高速公路，
    其車道之使用，除因交通事故及道路施工依臨時或可移動標
    誌指示或公路警察指揮外，應依設置之交通標誌、標線或號
    誌之規定；且在行駛途中，不得驟然或任意變換車道，如欲
    變換車道時，應先顯示方向燈告知前後車輛並保持安全距離
    及間隔，方得變換車道，高速公路交通管制規則第8 條第1
    項、第11條亦分別定有明文。另汽車行駛於高速公路，而不
    遵管制之規定者，處汽車駕駛人新台幣（下同）3000元以上
    6000元以下罰鍰，道路交通管理處罰條例第33條第1 項定有
    明文，而汽車駕駛人駕駛汽車違反道路交通管理處罰條例第
    33條規定者，除應依該條所規定之罰鍰處罰外，並予記違規
    點數1點 ，道路交通管理處罰條例第63條第1 項第1 款亦定
    有明文，易言之，汽車駕駛人在高速公路駕駛汽車，如超速
    行駛，而為警察稽查取締時，不服從警察之稽查取締而逕自
    逃逸者，並任意變換車道且利用路肩間超車，因其係先後違
    反前揭高速公路交通管制規則第5 條第1 項前段、第9 條第
    1 項第2 款、同條第12款及第11條規定，而先後該當於道路
    交通管理處罰條例第33條第1 項規定之構成要件4 次，主管
    機關可依道路交通管理處罰條例第33條第1 項規定對行為人
    為4 次之處罰（罰鍰金額分別計算），且依同條例第63條第
    1 項第1 款規定併予記違規點數4 點。
三、本件舉發機關認受處分人於民國94年5 月18日凌晨5 時15分
    許，在國道10號東向23公里處超速行駛且經警攔查未停，不
    服稽查取締並有任意變換車道且利用路肩間超車之事實，故
    依違反高速公路交通管制規則第5 條第1 項前段、第9 條第
    1 項第2 款、同條第12款及第11條規定，而先後該當於道路
    交通管理處罰條例第33條第1 項規定之構成要件4 次，以編
    號Z0 0000000號、Z00000000 號、Z00000000 號舉發違反道
    路交通管理事件通知單（下稱舉發通知單），對異議人逕行
    舉發，原處分機關乃準據舉發事實，依道路交通管理處罰條
    例第33條第1 項規定對行為人為4 次之處罰（罰鍰金額分別
    計算，各6000元），且依同條例第63條第1 項第1 款規定併
    予記違規點數共4 點等情，有舉發通知單、原處分機關裁決
    書及其送達證書各3 紙等在卷可稽。
四、本件受處分人即異議人甲○○於民國94年5 月18日凌晨5 時
    15 分 許，駕駛車號BA－1516號自用小客車，沿國道10號道
    路東向23公里處，該處路段依速限標誌之指示為90公里，受
    處分人竟以162 公里之時速超速行駛，適為在該處執勤之內
    政部警政署國道公路警察局第五警察隊竹田分隊（以下稱國
    道五隊）員警洪仲甫等人以裝設於警車上之雷達發現，警員
    乃鳴警笛命受處分人停車受檢，詎受處分人竟拒絕停車接受
    稽查並加速逃逸，嗣經洪仲甫等人遂尾隨在後，並數度接近
    異議人之車輛，欲以鳴警報器並揮動指揮棒之方式將之攔停
    ，孰料異議人竟沿路利用路肩超越他車且任意變換車道，且
    企圖阻擋警車，員警基於安全考量，尾隨至轄區○○○○○
    道10 號 道路東向33公里處便放棄追逐而通報勤務指揮中心
    等事實，業經證人即國道五隊員警洪仲甫於本院調查時證述
    屬實（詳見本院94年8 月25日訊問筆錄），並有前開證人所
    提94年5 月18日國道五隊巡邏車無線電通信聯絡記錄表可參
    。本院審諸前開聯絡記錄表中明確記載：94年5 月18日在通
    報地點即國道10號東向23公里處，BA－1516號自用小客車因
    超速行駛162 公里，攔截不停逕行舉發，沿途有蛇行駕駛、
    行駛路肩、不服稽查取締等狀況，且經負責記錄之員警蓋章
    以示負責，足見案發之時證人洪仲甫確實向勤務指揮中心通
    報前開事實後並為舉發，核其舉發之事實與向勤務指揮中心
    通報異議人違規之事實並無不同，參以證人為依法執行公務
    之員警，與異議人並無故舊仇隙，衡情實無設詞攀誣之理，
    故其於執行職務本於親自見聞之事實，據以稽查舉發，自應
    受合法、正確之推定，另審諸使用道路依規定行駛本係常態
    ，執勤人員目睹違規駕駛人本即屬少數，嗣員警鳴笛攔停，
    並未得違規駕駛人之配合遵守，值勤員警並尾隨取締，此際
    稽查員警自有充分時間凝視違規者所使用交通工具之車牌號
    碼，嗣後亦於於第一時間通報勤務指揮中心，從而證人之證
    詞，尚難認有何瑕疵可指，應無記憶錯誤之可能。故本院綜
    合前揭事證，認定異議人確有於上開時、地超速行駛、經攔
    截不停且不服稽查取締，又任意變換車道、行駛路肩之事實
    。原處分機關基上事實，依道路交通管理處罰條例第33條第
    1 項規定對行為人為4 次之處罰（罰鍰金額各6000元），且
    依同條例第63條第1 項第1 款規定併予記違規點數共4 點，
    其認事用法均無違誤之處，異議意旨猶執前詞，空言指摘原
    處分並無證據云云，為無理由，依法自應予以駁回。
四、據上論斷，應依道路交通案件處理辦法第19條，裁定如主文
    。
中　　華　　民　　國　　94　　年　　8 　　月　　31　　日
                交通法庭      法  官    卓立婷
以上正本證明與原本無異。
如不服本裁定，應於送達後5日內，向本院提出抗告狀。
中　　華　　民　　國　　94　　年　　9 　　月　　 8　　日
                              書記官    李春慧
